【裁判字號】    98,台上,1496
【裁判日期】    980820
【裁判案由】    損害賠償
【裁判全文】
最高法院民事裁定            九十八年度台上字第一四九六號
上  訴  人  網路家庭國際資訊股份有限公司
法定代理人  丙○○
訴訟代理人  黃英哲律師
            劉姿吟律師
            劉思吟律師
被 上訴 人  甲○○
            乙○○
共      同
訴訟代理人  簡榮宗律師
            林彥均律師
上列當事人間請求損害賠償事件，上訴人對於中華民國九十七年
六月三日台灣高等法院第二審更審判決（九十六年度重勞上更(一)
字第七號），提起上訴，本院裁定如下：
    主  文
上訴駁回。
第三審訴訟費用由上訴人負擔。
    理  由
按上訴第三審法院，非以原判決違背法令為理由，不得為之。又
提起上訴，上訴狀內應記載上訴理由，其以民事訴訟法第四百六
十九條所定事由提起第三審上訴者，應於上訴狀內表明：原判決
所違背之法令及其具體內容、暨依訴訟資料合於該違背法令之具
體事實。其依同法第四百六十九條之一規定提起上訴者，並應具
體敘述為從事法之續造、確保裁判之一致性或其他所涉及之法律
見解具有原則上重要性之理由。同法第四百六十七條、第四百七
十條第二項分別定有明文。而依同法第四百六十八條規定，判決
不適用法規或適用不當者，為違背法令；依同法第四百六十九條
規定，判決有該條所列各款情形之一者，為當然違背法令。是當
事人提起第三審上訴，如合併以同法第四百六十九條及第四百六
十九條之一之事由為上訴理由時，其上訴狀或理由書應表明該判
決所違背之法令條項，或有關判例、解釋字號，或成文法以外之
習慣或法理等及其具體內容，暨係依何訴訟資料合於該違背法令
之具體事實，並具體敘述為從事法之續造、確保裁判之一致性或
其他所涉及之法律見解具有原則上重要性之理由。如未依上述方
法表明，或其所表明者與上開法條規定不合時，即難認為已合法
表明上訴理由，其上訴自非合法。本件上訴人對於原判決提起第
三審上訴，雖以該判決違背法令為由，惟核其上訴理由狀所載內
容，係就原審取捨證據、認定事實及解釋契約、適用法律之職權
行使所為：被上訴人甲○○、乙○○於任職上訴人期間及於離職
時，均曾分別簽立及重申遵守競業禁止同意書。嗣其等於離職後
之一年內，即轉赴與上訴人從事相同網路購物業務之訴外人興奇
科技股份有限公司（下稱興奇公司）任職，已違反系爭競業禁止
之約款，固應賠償上訴人因此所受損害及所失利益，然上訴人應
就此負舉證責任。審酌上訴人及興奇公司均為被上訴人先後任職
所從事網路購物營利之公司，其等在被上訴人任職期間各自之供
貨商名單、銷售商品項目及其數量、營業額等顯均攸關能否比對
被上訴人自上訴人處離職後因轉任興奇公司而違反競業禁止約定
，是否致上訴人受有損失或喪失利益之重要資料。乃准兩造之聲
請，分別依民事訴訟法第三百四十七條及第三百四十三條、第三
百四十四條之規定，命興奇公司及上訴人各自提出民國九十三、
九十四年度之上開相關資料。其間，興奇公司已如期提出，但上
訴人卻先後二次均無正當理由拒絕提出。則上訴人聲請閱覽興奇
公司提出之資料，依同法第二百四十二條第三項規定，自難准許
。應認被上訴人抗辯上訴人未因其等違反系爭競業禁止約款而使
供貨商出走至興奇公司，致受有損害及損失利益為可取。況興奇
公司與上訴人之各自行銷策略相異，顯與被上訴人之轉職無關，
上訴人亦未因此受有損害或損失利益。從而，上訴人依系爭競業
禁止約款之約定，或類推適用公司法第二百零九條第一項、第五
項、民法第五百六十三條、或民事訴訟法第二百二十二條第二項
之規定，請求被上訴人甲○○、乙○○依序給付（賠償）新台幣
（下同）五百九十六萬三千三百九十五元、一百八十五萬九千六
百六十八元之本息，均屬無理等論斷，泛言指摘為不當。而非表
明該判決所違背之法令及其具體內容，暨依訴訟資料合於該違背
法令之具體事實，更未具體敘述為從事法之續造、確保裁判之一
致性或其他所涉及之法律見解具有原則上重要性之理由，難認其
已合法表明上訴理由。依首揭說明，應認其上訴為不合法。
據上論結，本件上訴為不合法。依民事訴訟法第四百八十一條、
第四百四十四條第一項、第九十五條、第七十八條，裁定如主文
。
中    華    民    國  九十八  年    八    月   二十   日
                      最高法院民事第三庭
                          審判長法官  蘇  茂  秋
                                法官  陳  碧  玉
                                法官  王  仁  貴
                                法官  張  宗  權
                                法官  阮  富  枝
      本件正本證明與原本無異
                                      書  記  官
中    華    民    國  九十八  年    九    月    二    日
                                                      V


司法院資訊處製作；財團法人民間司法改革基金會備份。
